# 投资性房地产的范围

提问人：ljh666 时间：2023-05-16 14:31:52
近期我与客户签了一份合同，房子总共 3 层，合同上面规定将第一层楼的房子用于出租，那栋房子下面的土地，是否也要按占比1/3计入投资性房地产呢，

回答人：chenyiwei
可以这样理解。参考：《中审众环研究 2020 》之“问题1-1-65（部分出租自建房屋建筑物转入投资性房地产是否应结转无形资产中对应的土地使用权）”。